src/morphology/stems/other.lexc
!                                   §_1_(дополняется_формами_от_полуша/г_м_3c)
! полшага:по̀лшага́ §_1_(дополняется_формами_от_полуша/г_м_3c) ;
! ============================================================  Types in Zaliznjak: 12
!                                   §_2_
! полтретьего:по̀лтре́тьего §_2_ ;
! полпервого:по̀лпе́рвого §_2_ ;
! полседьмого:по̀лседьмо́го §_2_ ;
! полвосьмого:по̀лвосьмо́го §_2_ ;
! полвторого:по̀лвторо́го §_2_ ;
! полдвенадцатого:по̀лдвена́дцатого §_2_ ;
! пол-одиннадцатого:по̀л-оди́ннадцатого §_2_ ;
! полчетвертого:по̀лчетве́ртого §_2_ ;
! полшестого:по̀лшесто́го §_2_ ;
! полдевятого:по̀лдевя́того §_2_ ;
! полпятого:по̀лпя́того §_2_ ;
! полдесятого:по̀лдеся́того §_2_ ;
! ============================================================  Types in Zaliznjak: 1
!                                   предикативное_мс_%tr%:_Р._не/чего,_Д._не/чему,_Т._не/чем,_П._не/_о_чем_(не/_на_чем_и_т._д.);_И._нет;_В._возможен_только_при_употреблении_с_предлогом,_напр._не/_на_что,_не/_во_что,_не/_за_что;_§_12
! 1нечего:не́чего предикативное_мс_%tr%:_Р._не/чего,_Д._не/чему,_Т._не/чем,_П._не/_о_чем_(не/_на_чем_и_т._д.);_И._нет;_В._возможен_только_при_употреблении_с_предлогом,_напр._не/_на_что,_не/_во_что,_не/_за_что;_§_12 ;
! ============================================================  Types in Zaliznjak: 1
!                                   предикативное_мс_%tr%:_Р.,_В._не/кого,_Д._не/кому,_Т._не/кем,_П._не/_о_ком_(не/_на_ком_и_т._д.);_И._нет;_§_12
! некого:не́кого предикативное_мс_%tr%:_Р.,_В._не/кого,_Д._не/кому,_Т._не/кем,_П._не/_о_ком_(не/_на_ком_и_т._д.);_И._нет;_§_12 ;
! ============================================================  Types in Zaliznjak: 1
!                                   ж//с_0_
! пепси:пе́пси ж//с_0_ ;
! ============================================================  Types in Zaliznjak: 1
!                                   м//с_0_
! тенге:тенге́ м//с_0_ ;
! ============================================================  Types in Zaliznjak: 1
!                                   с,_0_
! галифе:галифе́ с,_0_ ;
! ============================================================  Types in Zaliznjak: 7
!                                   с//м_0_
! сузуки:сузу́ки с//м_0_ ;
! гран-при:гран-при́ с//м_0_ ;
! карри:ка́рри с//м_0_ ;
! мицубиси:мицуби́си с//м_0_ ;
! мазератти:мазера́тти с//м_0_ ;
! паджеро:падже́ро с//м_0_ ;
! субару:суба́ру с//м_0_ ;

LEXICON вводн.
+Interj: # ;

LEXICON вводн._(часто_без_удар.)
вводн. ;

LEXICON предик.
+Pred: # ;

LEXICON сравн.
+A+Cmpar: # ;
+A+Cmpar+Pred: # ;

LEXICON Comparative
правее:праве́е сравн. ;
левее:леве́е сравн. ;
далее:да́лее сравн. ;
более:бо́лее сравн. ;
долее:до́лее сравн. ;
ранее:ра́нее сравн. ;
западнее:за́паднее сравн. ;
юго-западнее:ю̀го-за́паднее сравн. ;
северо-западнее:сѐверо-за́паднее сравн. ;
позднее:поздне́е сравн. ;
менее:ме́нее сравн. ;
южнее:южне́е сравн. ;
вернее:верне́е сравн. ;
севернее:се́вернее сравн. ;
восточнее:восто́чнее сравн. ;
юго-восточнее:ю̀го-восто́чнее сравн. ;
северо-восточнее:сѐверо-восто́чнее сравн. ;
скорее:скоре́е сравн. ;
позже:по́зже сравн. ;
ниже:ни́же сравн. ;
краше:кра́ше сравн. ;
младше:мла́дше сравн. ;
старше:ста́рше сравн. ;
лучше:лу́чше сравн. ;
получше:полу́чше сравн. ;
выше:вы́ше сравн. ;
дальше:да́льше сравн. ;
больше:бо́льше сравн. ;
дольше:до́льше сравн. ;
раньше:ра́ньше сравн. ;
меньше:ме́ньше сравн. ;
хлеще:хле́ще сравн. ;
пуще:пу́ще сравн. ;

LEXICON част.
+Pcle: # ;

LEXICON част._(без_удар.)
част. ;

LEXICON част._(нормально_без_удар.)
част. ;

LEXICON част._(часто_без_удар.)
част. ;

LEXICON Parenthetical
вернее:верне́е вводн. ;
скорее:скоре́е вводн. ;
похоже:похо́же вводн. ;
главное:гла́вное вводн. ;
наверное:наве́рное вводн. ;
лучше:лу́чше вводн. ;
поди:поди́ вводн. ;
кстати:кста́ти вводн. ;
почитай:почита́й вводн. ;
2чай:чай вводн. ;
пожалуй:пожа́луй вводн. ;
никак:ника́к вводн. ;
случаем:слу́чаем вводн. ;
впрочем:впро́чем вводн. ;
положим:поло́жим вводн. ;
словом:сло́вом вводн. ;
спасибо:спаси́бо вводн. ;
2право:пра́во вводн. ;
однако:одна́ко вводн. ;
бывало:быва́ло вводн. ;
знамо:зна́мо вводн. ;
видимо:ви́димо вводн. ;
вестимо:вести́мо вводн. ;
безусловно:безусло́вно вводн. ;
видно:ви́дно вводн. ;
очевидно:очеви́дно вводн. ;
возможно:возмо́жно вводн. ;
случайно:случа́йно вводн. ;
собственно:со́бственно вводн. ;
следственно:сле́дственно вводн. ;
естественно:есте́ственно вводн. ;
несомненно:несомне́нно вводн. ;
подлинно:по́длинно вводн. ;
верно:ве́рно вводн. ;
наверно:наве́рно вводн. ;
бесспорно:бесспо́рно вводн. ;
известно:изве́стно вводн. ;
понятно:поня́тно вводн. ;
вероятно:вероя́тно вводн. ;
конечно:коне́чно вводн. ;
всеконечно:всеконе́чно вводн. ;
точно:то́чно вводн. ;
слышно:слы́шно вводн. ;
натурально:натура́льно вводн. ;
следовательно:сле́довательно вводн. ;
действительно:действи́тельно вводн. ;
имхо:имхо вводн. ;
хорошо:хорошо́ вводн. ;
например:наприме́р вводн. ;
значит:зна́чит вводн. ;
по-твоему:по-тво́ему вводн. ;
по-моему:по-мо́ему вводн. ;
по-видимому:по-ви́димому вводн. ;
в-третьих:в-тре́тьих вводн. ;
во-первых:во-пе́рвых вводн. ;
в-седьмых:в-седьмы́х вводн. ;
в-восьмых:в-восьмы́х вводн. ;
во-вторых:во-вторы́х вводн. ;
в-четвертых:в-четве́ртых вводн. ;
в-шестых:в-шесты́х вводн. ;
в-девятых:в-девя́тых вводн. ;
в-пятых:в-пя́тых вводн. ;
в-десятых:в-деся́тых вводн. ;
наконец:наконе́ц вводн. ;
впрямь:впрямь вводн. ;
небось:небо́сь вводн. ;
авось:аво́сь вводн. ;
казалось:каза́лось вводн. ;
2видать:вида́ть вводн. ;
3знать:знать вводн. ;
2слыхать:слыха́ть вводн. ;
слышь:слышь вводн. ;
кажется:ка́жется вводн. ;
дескать:де́скать вводн. ; ! (часто_без_удар.)
LEXICON Predicative
нафига:нафига́ предик. ;
правда:пра́вда предик. ;
беда:беда́ предик. ;
неоткуда:не́откуда предик. ;
крышка:кры́шка предик. ;
разлюли-малина:разлюлѝ-мали́на предик. ;
пора:пора́ предик. ;
охота:охо́та предик. ;
лафа:лафа́ предик. ;
нафиг:на́фиг предик. ;
ахтунг:а́хтунг предик. ;
3морг:морг предик. ;
шмыг:шмыг предик. ;
прыг:прыг предик. ;
2след:след предик. ;
внове:вно́ве предик. ;
негде:не́где предик. ;
настороже:настороже́ предик. ;
подшофе:подшофе́ предик. ;
хлеще:хле́ще предик. ;
вырвиглаз:вырвигла́з предик. ;
фигушки:фи́гушки предик. ;
нетушки:не́тушки предик. ;
ничегошеньки:ничего́шеньки предик. ;
трали-вали:тра́ли-ва́ли предик. ;
выпивши:вы́пивши предик. ;
невдомек:невдоме́к предик. ;
чирик:чири́к предик. ;
чик:чик предик. ;
2толк:толк предик. ;
чмок:чмок предик. ;
молчок:молчо́к предик. ;
шарк:шарк предик. ;
кувырк:кувы́рк предик. ;
тырк:тырк предик. ;
тук-тук:ту̀к-ту́к предик. ;
2стук:стук предик. ;
брык:брык предик. ;
бульк:бульк предик. ;
хрюк:хрюк предик. ;
звяк:звяк предик. ;
точняк:точня́к предик. ;
кряк:кряк предик. ;
ништяк:ништя́к предик. ;
незачем:не́зачем предик. ;
поделом:подело́м предик. ;
слабо:слабо́ предик. ;
любо:лю́бо предик. ;
несправедливо:несправедли́во предик. ;
тоскливо:тоскли́во предик. ;
мертво:мертво́ предик. ;
ничего:ничего́ предик. ;
любо-дорого:лю̀бо-до́рого предик. ;
надо:на́до предик. ;
свежо:свежо́ предик. ;
легко:легко́ предик. ;
дико:ди́ко предик. ;
тяжеленько:тяжеле́нько предик. ;
горько:го́рько предик. ;
тяжело:тяжело́ предик. ;
2тепло:тепло́ предик. ;
нестерпимо:нестерпи́мо предик. ;
надобно:на́добно предик. ;
равно:равно́ предик. ;
неповадно:непова́дно предик. ;
досадно:доса́дно предик. ;
видно:ви́дно предик. ;
благоугодно:благоуго́дно предик. ;
холодно:хо́лодно предик. ;
чудно:чу́дно предик. ;
суждено:суждено́ предик. ;
велено:ве́лено предик. ;
немерено:неме́рено предик. ;
решено:решено́ предик. ;
неизбежно:неизбе́жно предик. ;
сложно:сло́жно предик. ;
невозможно:невозмо́жно предик. ;
морозно:моро́зно предик. ;
полно:по́лно предик. ;
темным-темно:темным-темно́ предик. ;
солоно:со́лоно предик. ;
зазорно:зазо́рно предик. ;
пасмурно:па́смурно предик. ;
прекрасно:прекра́сно предик. ;
неинтересно:неинтере́сно предик. ;
невкусно:невку́сно предик. ;
заметно:заме́тно предик. ;
некомфортно:некомфо́ртно предик. ;
общеизвестно:общеизве́стно предик. ;
ненавистно:ненави́стно предик. ;
любопытно:любопы́тно предик. ;
неприятно:неприя́тно предик. ;
солнечно:со́лнечно предик. ;
скучно:ску́чно предик. ;
страшно:стра́шно предик. ;
тошно:то́шно предик. ;
обязательно:обяза́тельно предик. ;
мучительно:мучи́тельно предик. ;
глупо:глу́по предик. ;
многовато:многова́то предик. ;
рановато:ранова́то предик. ;
темновато:темнова́то предик. ;
шито-крыто:ши́то-кры́то предик. ;
сухо:су́хо предик. ;
нехорошо:нехорошо́ предик. ;
цап:цап предик. ;
хлоп:хлоп предик. ;
хруп:хруп предик. ;
тяп:тяп предик. ;
нет:нет предик. ;
начеку:начеку́ предик. ;
невмоготу:невмоготу́ предик. ;
бабах:баба́х предик. ;
трах:трах предик. ;
бух:бух предик. ;
плюх:плюх предик. ;
полбеды:полбеды́ предик. ;
буль-буль:бу̀ль-бу́ль предик. ;
аминь:ами́нь предик. ;
хвать:хвать предик. ;
верть:верть предик. ;
несть:несть предик. ;
хрясть:хрясть предик. ;
нельзя:нельзя́ предик. ;
LEXICON Particle
1а:а част. ;
эва:э́ва част. ;
2ага:ага́ част. ;
да:да част. ;
инда:и́нда част. ;
на-ка:на́-ка част. ;
нате-ка:на́те-ка част. ;
сем-ка:се́м-ка част. ;
сем-ка:се́м-ка част. ;
пока:пока́ част. ;
эка:э́ка част. ;
на:на част. ;
пожалуйста:пожа́луйста част. ;
б:б част. ;
чтоб:чтоб част. ;
себе:себе част. ;
разве:ра́зве част. ;
вроде:вро́де част. ;
даже:да́же част. ;
тоже:то́же част. ;
уже:уже́ част. ;
какое:како́е част. ;
се:се част. ;
нате:на́те част. ;
полноте:по́лноте част. ;
ж:ж част. ;
аж:аж част. ;
все-таки:все́-таки част. ;
так-таки:та́к-таки част. ;
спасибочки:спаси́бочки част. ;
фигушки:фи́гушки част. ;
нетушки:не́тушки част. ;
али:а́ли част. ;
ужели:уже́ли част. ;
неужели:неуже́ли част. ;
ни-ни:ни-ни́ част. ;
мерси:мерси́ част. ;
пускай:пуска́й част. ;
нехай:неха́й част. ;
пущай:пуща́й част. ;
пожалуй:пожа́луй част. ;
как:как част. ;
никак:ника́к част. ;
как-никак:ка̀к-ника́к част. ;
2так:так част. ;
эк:эк част. ;
там:там част. ;
сем:сем част. ;
сем:се́м част. ;
ан:ан част. ;
ин:ин част. ;
вон:вон част. ;
эвон:э́вон част. ;
спасибо:спаси́бо част. ;
во:во част. ;
всего:всего́ част. ;
того:того́ част. ;
только:то́лько част. ;
ладненько:ла́дненько част. ;
чудненько:чу́дненько част. ;
было:было част. ;
токмо:то́кмо част. ;
прямо:пря́мо част. ;
неравно:неравно́ част. ;
словно:сло́вно част. ;
ровно:ро́вно част. ;
ладно:ла́дно част. ;
угодно:уго́дно част. ;
чудно:чу́дно част. ;
собственно:со́бственно част. ;
именно:и́менно част. ;
оно:оно́ част. ;
недурно:неду́рно част. ;
чудесно:чуде́сно част. ;
классно:кла́ссно част. ;
конечно:коне́чно част. ;
точно:то́чно част. ;
исключительно:исключи́тельно част. ;
решительно:реши́тельно част. ;
3добро:добро́ част. ;
так-то:та́к-то част. ;
только-то:то́лько-то част. ;
то-то:то́-то част. ;
будто:бу́дто част. ;
неужто:неу́жто част. ;
просто:про́сто част. ;
круто:кру́то част. ;
нешто:не́што част. ;
это:это част. ;
принято:при́нято част. ;
хорошо:хорошо́ част. ;
так-с:так-с част. ;
ну-с:ну-с част. ;
нет:нет част. ;
вот:вот част. ;
ну:ну част. ;
абы:абы́ част. ;
кабы:кабы́ част. ;
якобы:я́кобы част. ;
чтобы:что́бы част. ;
глядь:глядь част. ;
ль:ль част. ;
ужель:уже́ль част. ;
аминь:ами́нь част. ;
авось:аво́сь част. ;
невесть:неве́сть част. ;
пусть:пусть част. ;
ишь:ишь част. ;
бишь:бишь част. ;
вишь:вишь част. ;
хотя:хотя́ част. ;
2да:да част._(без_удар.) ;
же:же част._(без_удар.) ;
и:и част._(без_удар.) ;
ли:ли част._(без_удар.) ;
2так:так част._(без_удар.) ;
мол:мол част._(без_удар.) ;
бы:бы част._(без_удар.) ;
ведь:ведь част._(без_удар.) ;
не:не част._(нормально_без_удар.) ;
ни:ни част._(нормально_без_удар.) ;
еще:ещё част._(часто_без_удар.) ;
1уж:уж част._(часто_без_удар.) ;
или:и́ли част._(часто_без_удар.) ;
хоть:хо́ть част._(часто_без_удар.) ;
лишь:ли́шь част._(часто_без_удар.) ;
